臺灣高等法院臺中分院刑事判決　　　　　　　　　九十一年度上易字第一四三０號
　　上　訴　人
　　即　被　告　丙○○
右上訴人因竊盜案件，不服臺灣台中地方法院九十一年度易字第六三三號中華民國九
十一年六月二十五日第一審判決（起訴案號：臺灣台中地方法院檢察署九十一年度偵
字第二０一五號），提起上訴，本院判決如左：
    主      文
上訴駁回。
    事    　實
一、丙○○前於民國（以下同）八十九年間因犯竊盜罪，經原審法院以八十九年度易
    字第二一三六號判決判處有期徒刑八月確定，甫於九十年十月一日執行完畢。仍
    不知悔改，復基於意圖為自己不法所有之概括犯意，先於九十一年二月三日十二
    時許，在臺中市○區○○街二段某處，見一不詳車號之小貨車停放路邊無人看管
    ，乃徒手竊取置於該小貨車上不詳人士所有之電動螺絲起子一支，得手後即將之
    置於其所使用之車牌號碼ＪＲＲ─○四八號重型機車之置物箱內供為己用。嗣於
    同年二月六日十四時四十分許，承前開概括犯意，騎乘前開機車行經臺中市○區
    ○○○街二一八號前，見乙○○所有車牌號碼Ｈ八─五七八一號自小貨車停放於
    該處，乃下手竊取置於該車車上之工業用釘槍一組、電動螺絲起子一組、電鑽一
    組、地板鑽孔器一組得手，並將之置於該機車上正欲離去時，為乙○○及其所雇
    用之黃仁彥所發覺，隨即報警，並合力將丙○○逮捕。
二、案經乙○○訴由臺中市警察局第四分局報告臺灣臺中地方法院檢察署檢察官偵查
    起訴。
    理      由
一、上訴人即被告丙○○對於在右揭時地連續竊取如犯罪事實欄所載之物等情，於警
    訊、偵查原審法院均坦承不諱，核與證人乙○○及黃仁彥於警訊時證述發覺被告
    竊取車牌號碼Ｈ八─五七八一號自小客車上之工具等情相符，並有乙○○領回工
    業用釘槍等物之贓物保管收據、扣押物品目錄表（不詳人士所有之電動螺絲起子
    部分）及現場圖各一份、照片三紙在卷可稽。又攜帶兇器竊盜，須行竊時攜帶具
    有危險性之兇器，最高法院著有十二年臺上字第二四八九號判例可資參照。本件
    被告於行竊之際，其所騎乘之機車係停放於一旁，且其置物箱並未打開等情，業
    據被告於本院調查時供明在卷，是該機車置物箱內雖置有被告先前竊得不詳人士
    所有之電動螺絲起子一支，惟被告於行竊之際，既未將之攜於身上，自不該當刑
    法第三百二十一條第一項第三款攜帶兇器之構成要件。因而本件事證明確，被告
    犯行已堪認定，應予依法論科。
二、核上訴人即被告所為，係犯刑法第三百二十條第一項之竊盜罪。被告連續二次竊
    盜之行為，時間緊接，方法相同，觸犯構成要件相同之罪名，顯係基於概括犯意
    為之，應依連續犯之規定論以一罪，並依法加重其刑。被告前於八十九年間因犯
    竊盜罪，經原審法院以八十九年易字第二一三六號判決判處有期徒刑八月確定，
    甫於九十年十月一日執行完畢，有卷附臺灣高等法院被告全國前案紀錄表一份可
    按，其受有期徒刑之執行完畢，五年以內再犯有期徒刑以上之罪，為累犯，應依
    法遞加重其刑。原審法院適用刑法第五十六條、第三百二十條第一項、第四十七
    條，罰金罰鍰提高標準條例第一條前段之規定，並審酌被告前有違反麻醉藥品管
    理條例、肅清煙毒條例及槍砲彈藥刀械管制條例等前科（詳如臺灣臺中地方法院
    檢察署刑案資料查註紀錄表及前揭臺灣高等法院被告全國前案紀錄表），素行不
    良，因一時貪念，始為本件犯行，其犯罪所得金額非高、犯後坦認犯行，態度尚
    佳等一切情狀，量處有期徒刑拾月。認事用法俱無不合，量刑亦稱妥適，被告等
    上訴意旨未具理由，空言指摘原判決不當，並無可取，為無理由，應予駁回。
三、末查，被告雖前有一次竊盜犯行，本案再有二次竊盜犯行，然每次所竊得財物之
    數量及價值非多，對社會之損害尚非重大，量處如上之徒刑，已足資懲儆，公訴
    人併請求依竊盜犯贓物犯保安處分條例第三條第一項第二款之規定，宣告被告應
    於刑之執行完畢或赦免後，令入勞動場所強制工作三年（起訴書誤載為二年），
    核與被告所為行為之嚴重性、所表現之危險性及對於其未來行為之期待性，尚非
    相當，不符憲法第二十三條所定之比例原則，且本件既係量處十月有期徒刑，依
    竊盜犯贓物犯保安處分條例第二條第四項規定，亦無該條例之適用，爰不予宣付
    強制工作，附此敘明。
被告經合法傳喚，無正當理由不到庭，不待其陳述逕行判決。
據上論結，應依刑事訴訟法第三百六十八條，第三百七十一條判決如主文。
本案經檢察官甲○○到庭執行職務。
中      華      民      國　  　九十一   年       九      月     四 　  日
                  臺灣高等法院臺中分院刑事第四庭
                                          審判長法　官　洪　耀　宗
                                                法　官  蕭　錦　鍾
                                                法　官  劉  登  俊
右正本證明與原本無異。
不得上訴。
                                                書記官　林  水  濱
中      華      民      國　  　九十一   年       九      月     四 　  日
附錄本案論罪科刑法條全文：
刑法第三百二十條：
意圖為自己或第三人不法之所有，而竊取他人之動產者，為竊盜罪，處五年以下有期
徒刑、拘役或五百元以下罰金。
意圖為自己或第三人不法之利益，而竊佔他人之不動產者，依前項之規定處斷。
前二項之未遂犯罰之。
                                                                        Ｒ
